【裁判字號】    99,審訴,236
【裁判日期】    990514
【裁判案由】    毒品危害防制條例
【裁判全文】
臺灣桃園地方法院宣示判決筆錄         99年度審訴字第236號
公  訴  人  臺灣桃園地方法院檢察署檢察官
被      告  甲○○
指定辯護人  本院公設辯護人  林銘宏
上列被告因毒品危害防制條例案件（起訴案號：98年度毒偵字第
5933號），於中華民國99年5 月14日下午5 時，在本院第十四法
庭宣示判決，出席職員如下：
          法  官  劉為丕
          書記官  陳淑瓊
法官起立朗讀判決主文、犯罪事實要旨、處罰條文及告以上訴限
制、期間並提出上訴狀之法院，且諭知記載其內容：
一、主  文：
    甲○○施用第一級毒品，累犯，處有期徒刑壹年，扣案之注
    射針筒壹支沒收；又施用第二級毒品，累犯，處有期徒刑柒
    月，扣案之第二級毒品甲基安非他命貳包（合計驗餘毛重壹
    點零玖貳公克）均沒收銷燬之。應執行有期徒刑壹年肆月，
    扣案之注射針筒壹支沒收、第二級毒品甲基安非他命貳包（
    合計驗餘毛重壹點零玖貳公克）均沒收銷燬之。
二、犯罪事實要旨：
  (一)甲○○有下列觀察、勒戒、強制戒治處遇及前科：
    1.前於民國87年間因施用毒品案件，經本院以87年度毒聲字
      第841 號裁定送觀察、勒戒後，因無繼續施用毒品之傾向
      ，於87年7 月28日釋放出所執行完畢，此次施用毒品犯行
      ，並經臺灣桃園地方法院檢察署檢察官以87年度偵字第10
      284 號為不起訴處分確定。於87年間（即前開觀察、勒戒
      執行完畢釋放後5 年內）次因施用毒品案件，經本院以87
      年度毒聲字第2251號裁定送觀察、勒戒後，認有繼續施用
      毒品之傾向，再由本院以87年度毒聲字第2681號裁定令入
      戒治處所施以強制戒治，因其戒治成效經評定為合格，復
      經本院以88年度毒聲字第1479號裁定停止戒治，且於88年
      3 月16日停止戒治出所，並付保護管束，迄至88年11月6
      日保護管束期滿未經撤銷，視為強制戒治期滿執行完畢，
      此次施用毒品犯行，並經臺灣桃園地方法院檢察署檢察官
      以88年度戒偵字第241 號為不起訴處分確定。
    2.於90年間復因施用毒品案件，經本院以90年度毒聲字第25
      77號裁定令入戒治處所施以強制戒治，因其戒治成效經評
      定為合格，復經本院以91年度毒聲字第313 號裁定停止戒
      治，且於91年3 月13日停止戒治出所，並付保護管束，迄
      至91年6 月12日保護管束期滿未經撤銷，視為強制戒治期
      滿執行完畢，此次施用第一級毒品、施用第二級毒品
      等犯行，並經本院以90年度訴字第1212號判決，分別判處
      有期徒刑10月、7 月，並定其應執行刑為應執行有期徒刑
      1 年3 月確定；於91年間又因違反槍砲彈藥刀械管制條
      例案件，經臺灣苗栗地方法院以93年度訴字第18號判決，
      判處有期徒刑1 年2 月，罰金新臺幣4 萬元確定；於同年
      間再因施用第一級毒品、施用第二級毒品等案件，經
      臺灣苗栗地方法院以91年度訴字第425 號判決，分別判處
      有期徒刑1 年、7 月，並定其應執行刑為應執行有期徒刑
      1 年5 月確定，上開至案另經臺灣苗栗地方法院以93
      年度聲字第290 號裁定，定其應執行刑為應執行有期徒刑
      2 年7 月確定，並與案接續入監執行後，於94年11月
      25日假釋出監，其假釋後接續執行上開案之罰金易服勞
      役44日，罰金易服勞役於95年1 月7 日執行完畢，假釋期
      間因違反保護管束應遵守事項，遭撤銷假釋，尚餘殘刑1
      年5 月又21日。
    3.上開5 罪，再經臺灣苗栗地方法院以96年度聲減字第1770
      號裁定，均減其宣告刑2 分之1 後，案定其應執行刑
      為應執行有期徒刑6 月15日；至案定其應執行刑為應
      執行有期徒刑1 年2 月又15日確定後，已無殘刑須再予執
      行，而於96年7 月16日中華民國九十六年罪犯減刑條例生
      效之日執行完畢（最高法院97年度台非字第302 號、第36
      0 號、98台上字第1386號判決意旨參照）。
    (二)詎其仍不知悔改，復基於施用第一級毒品海洛因及第二級
      毒品甲基安非他命之犯意，於98年12月6 日下午2 時30分
      許，在桃園縣桃園市○○路1216巷142 號住處附近，分別
      以針筒注射及玻璃球燒烤之方式，施用第一級毒品海洛因
      及第二級毒品甲基安非他命各1 次；嗣於同日晚間6 時46
      分許，在上址前為警查獲，並扣得其所有供本件施用毒品
      所用之注射針筒1 支及第二級毒品甲基安非他命2 包（合
      計驗餘毛重1.092 公克）。
三、處罰條文：
    毒品危害防制條例第10條第1 項、第2 項、第18條第1 項前
    段，刑法第11條、第47條第1 項、第51條第5 款、第38條第
    1 項第2 款。
四、協商判決除有刑事訴訟法第455 條之4 第1 項第1 款於本訊
    問程序終結前，被告撤銷協商合意或檢察官撤回協商聲請者
    ；第2 款被告協商之意思非出於自由意志者；第4 款被告所
    犯之罪非第455 條之2 第1 項所定得以協商判決者；第6 款
    被告有其他較重之裁判上一罪之犯罪事實者；第7 款法院認
    應諭知免刑或免訴、不受理者情形之一，及違反同條第2 項
    「法院應於協商合意範圍內為判決；法院為協商判決所科之
    刑，以宣告緩刑或2 年以下有期徒刑、拘役或罰金為限」之
    規定者外，不得上訴。
五、如有前項得上訴之情形者，得自收受判決送達後10日內，向
    本院提出上訴書狀，上訴於第二審法院。
中    華    民    國    99    年    5     月    14    日
                        刑事庭      法  官  劉為丕
                                    書記官  陳淑瓊
以上正本證明與原本無異
                                    書記官  陳淑瓊
中    華    民    國    99    年    5     月    14    日
附錄本案論罪科刑依據之法條：
毒品危害防制條例第10條
施用第一級毒品者，處6 月以上 5 年以下有期徒刑。
施用第二級毒品者，處3 年以下有期徒刑。

司法院資訊處製作；財團法人民間司法改革基金會備份。
